臺灣臺東地方法院民事判決　九十三年度訴字第七○號
　　原　　　告　甲○○
　　被　　　告　乙○○
右當事人間請求損害賠償事件，本院於民國九十三年七月十二日言詞辯論終結，判決
如左：
    主      文
被告應給付原告新台幣肆拾萬玖仟捌佰陸拾元，及自民國九十三年六月二日起至清償
日止，按年息百分之五計算之利息。
原告其餘之訴駁回。
訴訟費用由被告負擔三分之二，餘由原告負擔。
本判決原告勝訴部分得假執行。
原告其餘假執行之聲請駁回。
    事實及理由
壹、本件被告經合法通知，未於言詞辯論期日到場，核無民事訴訟法第三百八十六條
    所列各款情形，爰依原告之聲請，由其一造辯論而為判決，合先敘明。
貳、原告主張：
  一、被告於民國九十二年六月二十七日上午十一時二十七分許，駕駛車牌號碼８Ｗ
      —６１９８號自用小客車，由臺東市○○○路九十號前欲起步行駛，本應注意
      正氣北路上有無行駛中之車輛並讓行進中之車輛優先通行，以避免危險之發生
      ，而依當時之情形，復無不能注意之情事，竟仍疏於注意而貿然起步駛入道路
      ，適原告騎乘機車沿正氣北路由東向西駛至該地點，發生碰撞（下稱本件事故
      ），致原告受有頭部挫傷、下唇複雜性挫傷及上門齒斷裂等傷害，被告業經鈞
      院刑事庭以九十三年度東交簡字第三十二號判處罪刑確定，被告應就本件事故
      負全部之過失責任。
  二、原告因本件事故受有下列損失：
（一）醫藥費部分：原告門牙三顆斷裂必須植牙，並受有嘴唇複雜性裂傷及腦震盪等
      傷害，迄至本件起訴前共花費醫藥費新台幣（下同）二十五萬三千五百二十四
      元。
（二）減少收入部分：原告原在九和旅行社上班，月薪一萬五千八百四十元，因本件
      車禍傷及顏面及唇齒，致原告未能繼續擔任旅行社工作，迄至九十三年四月一
      日才恢復上班，共計損失九個月薪資，共十四萬二千五百六十元。
（三）慰撫金部分：原告因本件事故受傷，開刀多次，身體所受痛苦不言可喻，且顏
      面為女性之第二生命，本件事故造成原告唇毀齒斷，被告竟不聞不問，為此請
      求精神賠償二十萬元。
  三、原告上開損失合計五十九萬六千零八十四元，爰依侵權行為法律關係，請求被
      告賠償損害等語，並聲明：（一）被告應給付原告五十九萬六千零八十四元，
      及自起訴狀繕本送達被告翌日起至清償日止，按年息百分之五計算之利息；（
      二）願供擔保請准宣告假執行。
參、被告未於言詞辯論期日到場，亦未提出準備書狀作何聲明或陳述。
肆、得心證之理由：
  一、原告主張：被告於九十二年六月二十七日上午十一時二十七分許，駕駛車牌號
      碼８Ｗ—６１９８號自用小客車，由臺東市○○○路九十號前欲起步行駛，本
      應注意正氣北路上有無行駛中之車輛並讓行進中之車輛優先通行，以避免危險
      之發生，而依當時之情形，復無不能注意之情事，竟仍疏於注意而貿然起步駛
      入道路，適原告騎乘機車沿正氣北路由東向西駛至該地點，發生碰撞，使原告
      因之受有頭部挫傷、下唇複雜性挫傷及上門齒斷裂等傷害，被告應負全部過失
      責任等情，業經被告於本院九十三年度東交簡字第二三號刑事案件審理中坦認
      無訛，且有道路交通事故調查報告表、現場及車損照片、診斷證明書等件附於
      該案卷宗經本院調閱屬實，被告並因本件過失傷害之行為經判處拘役五十日確
      定在案，又被告於相當時期受合法之通知，於言詞辯論期日不到場，亦未提出
      準備書狀爭執，依民事訴訟法第二百八十條第三項之規定，視同自認，原告之
      主張堪信為真正。
  二、按因故意或過失，不法侵害他人之權利者，負損害賠償責任；不法侵害他人之
      身體或健康者，對於被害人因此喪失或減少勞動能力或增加生活上之需要時，
      應負損害賠償責任；不法侵害他人之身體、健康，被害人雖非財產上之損害，
      亦得請求賠償相當之金額，民法第一百八十四條第一項前段、第一百九十三條
      第一項、第一百九十五條第一項分別定有明文。查被告因過失與原告發生車禍
      ，致原告受傷，不法侵害原告之權利，已如前述，依前揭規定，自應負損害賠
      償責任，茲就原告請求之項目論述如下：
（一）醫藥費部分：原告主張伊因本件事故受有頭部挫傷、下唇複雜性挫傷、上門齒
      斷裂等傷害，並於本件起訴前支出醫藥費共計二十五萬三千五百二十四元等情
      ，業據其提出馬偕紀念醫院醫療單據、診斷證明書及醫師所出具植牙必要性說
      明書為證，而上開說明書記載：原告牙齒缺損區過大，如使用固定式牙橋方式
      ，需削磨完好之牙齒至少三顆，甚為可惜，且在清潔上會有困難，易出現牙周
      病，咀嚼力量方面亦不如植牙有紮實感；若採活動假牙方式，原告在說話、咀
      嚼時會嚴重影響美觀，且每次用餐後，需取下清潔，造成生活不便，年輕人並
      不建議採此方式膺復，故建議原告以植牙方式膺復缺牙區等語，足見原告請求
      被告賠償醫藥費二十五萬三千五百二十四元，並無不合，應予准許。
（二）減少收入部分：原告主張因本件事故，共有九個月無法擔任九和旅行社之工作
      ，以每月薪資一萬五千八百四十元計算，收入損失共計十四萬二千五百六十元
      等情，雖據其提出勞工保險被保險人投保資料表一紙為證，然查：原告因本件
      事故喪失勞動能力之期間係自本件事故發生之日（即九十二年六月二十七日）
      起至同年七月九日止，有馬偕紀念醫院臺東分院九十三年七月十二日馬院東醫
      字第乙九三三八八九號函附卷可憑，原告喪失勞動能力之日數為十二日，所受
      損害之金額應為六千三百三十六元（15840×12÷30＝6336），是原告請求被
      告賠償其喪失勞動能力之損害，於六千三百三十六元之範圍內為有理由，逾此
      部分，難認可採。
（三）慰撫金部分：被告不法侵害原告之身體、健康已如前述，依首揭規定，原告自
      得對被告請求非財產上之損害賠償。本院審酌原告年僅二十二歲，正值青春年
      華，因本次事故傷及顏面、唇齒，歷經多次手術，始能逐漸恢復原貌，其所承
      受之身體痛苦及精神煎熬可謂甚鉅，而被告於本件事故發生後，迄今未表示歉
      意，將理賠責任推給保險公司，對於原告不聞不問，於本件訴訟中亦拒不出庭
      ，態度惡劣，更使原告之心靈創傷遲遲不能平復，及原告係高中畢業、現於九
      和旅行社上班、每月薪資一萬五千八百四十元之身份、地位、經濟能力等情，
      認原告請求二十萬元慰撫金尚嫌過高，應核減為十五萬元，方屬公允。
  三、綜上所述，原告依侵權行為之法律關係，請求被告給付原告四十萬九千八百六
      十元及自起訴狀繕本送達被告翌日即九十三年六月二日起至清償日止，按年息
      百分之五計算之利息，為有理由，應予准許，逾此部份之請求，則屬無據，應
      予駁回。
伍、本件事證已臻明確，兩造其餘攻擊、防禦方法及所提證據，經審酌後，均與判決
    結果無影響，爰不逐一論列，併此敘明。
陸、本件原告勝訴部分，其金額未逾五十萬元，依民事訴訟法第三百八十九條第一項
    第五款之規定，應依職權宣告假執行。至原告敗訴部分，其該部分假執行之聲請
    即失所附麗，應予駁回。
柒、據上論結，本件原告之訴為一部有理由、一部無理由，依民事訴訟法第七十九條
    但書、第三百八十五條第一項前段、第三百八十九條第一項第五款，判決如主文
    。
中　　　華　　　民　　　國　　九十三　　年　　　七　　　月　　二十六　　日
                                    臺灣臺東地方法院民事庭
~B審判長法    官　李昆曄
~B      法　　官　陳兆翔
~B      法　　官　袁雪華
右為正本係照原本作成
如不服本判決，須於判決送達後二十日內向本院提出上訴狀
中　　　華　　　民　　　國　　九十三　　年　　　七　　　月　　二十六　　日
~B法院書記官　李春菊
